# 按工程进度确认收入问题

提问人：pcap 时间：2012-11-29 13:08:12
建造合同准则对于会计或者审计来说是最难的，准确性依赖于公司的内控是否完善，以及外部证据的取得，诸如甲方、监理单位的确认。你说的这种情况，问题出现在公司预算部门，也就是预计总成本不准确，也没有及时调整，所以才导致你说的这种情况出现，严格意义上来说，如果金额重大，大于重要性水平，属于会计差错，应该追溯调整，但是对于ipo企业，或者已上市公司来说，一般情况下他们不会调整，如果项目很多，就捂下来，实在没有办法才会追溯。

回答人：chenyiwei
理论上说，这还是如何区分会计估计变更和前期差错的问题，涉及的主观判断不少也很复杂。你说的可能是实务中被普遍采用的简化方式。不过对于上市公司和IPO项目，前期差错更正要很谨慎。